臺灣高雄地方法院民事裁定
111年度全字第139號
聲  請  人  蕭榮宗  

相  對  人  京城御花園管委會

法定代理人  劉志富  
訴訟代理人  黃韡誠律師
上列聲請人因請求確認會議決議無效事件，聲請對相對人為證據
保全，本院裁定如下：
  主  文
聲請駁回。
聲請費用新臺幣1,000元由聲請人負擔。
  理  由
一、聲請意旨略以：
　　聲請人對於相對人主任委員劉志富於111年6月30日111年度
    訴字第344號事件審理程序中，當庭提出之下列資料有爭議
    ：
　⒈從管理室找到當（103）年區權會住戶簽到處照片在桌面上與
    桌後地面上均有開會用的（草約）資料提供住戶簽到同時領
    取（草約）資料（參見本院訴字卷第321頁照片）。
　⒉有開會現場住戶手上正翻閱（草約）資料（參見本院訴字卷
    第323頁照片）。
　⒊會議中針對提案時住戶舉手表決現場人員點算人（票）數手
    持會議資料（草約）向住戶說明內容（參見本院訴字卷第33
    1頁照片）。
　⒋有當時法委員手持會議資料（草約）向住戶說明內容（參見
    本院訴字卷第331頁照片）。
　⒌原告手持（草約）站立發言（參見本院訴字卷第333頁照片）
    。
　　原告唯恐該等資料原件及103年區權會會議全程錄影、錄音
    檔遭有心區權人藏匿或銷毀（108年度區權會曾發生此類事
    件），無法還原區權會真相，扭曲事實編造不利原告之證詞
    ，爰依民事訴訟法第368 第1 項規定，求為准許保全證據，
    命相對人提出相對人主任委員劉志富上開當庭提出之附件原
    本及103年區權會會場全部錄影或錄音電子檔。
二、按證據有滅失或礙難使用之虞，或經他造同意者，得向法院
    聲請保全；就確定事、物之現狀有法律上利益並有必要時，
    亦得聲請為鑑定、勘驗或保全書證，民事訴訟法第368條第1
    項定有明文。其立法意旨，係鑑於證據之調查，本應於訴訟
    繫屬後已達調查之程度，且有調查必要者，始得為之，但於
    此之前，如該證據有滅失或有礙難使用之虞，卻不能立即調
    查，將因證據之滅失或情事變更而礙難使用，致影響日後裁
    判之正確性，故特設此制以為預防。是倘本案訴訟已繫屬於
    法院，且已達可以調查證據之程度者，即無聲請保全證據之
    必要。
三、經查：
　　聲請人主張劉志富於111年6月30日111年度訴字第344號事件
    審理程序中，當庭提出之上開資料，或為該次會議時所拍攝
    之照片影本，或為該次會議之簽到記錄。倘若聲請人對於劉
    志富提出之該等照片及簽到紀錄影本否認形式上真正，僅需
    表示否認其真實性即可，相對人如欲證明為真實，自有提出
    正本及該次會議錄音或錄影之電子檔以供比對之義務，是聲
    請人聲請此部分證據保全，並無必要。此外，本案訴訟已繫
    屬於法院，並達可以調查證據之程度，是聲請人亦無聲請保
    全證據之必要。從而，聲請人之聲請並無理由，應予駁回。
四、依民事訴訟法第95條、第78條，裁定如主文。
中　　華　　民　　國　　111 　年　　8 　　月　　19　　日
                  民事第三庭法　官　黃姿育
正本係照原本作成。
如不服本裁定應於送達後10日內向本院提出抗告狀，並繳納裁判
費新台幣1,000元。
中　　華　　民　　國　　111 　年　　8 　　月　　22　　日
                            書記官　陳亭妤